【裁判字號】    92,訴,2413
【裁判日期】    921031
【裁判案由】    違反保護令罪等
【裁判全文】
臺灣高雄地方法院刑事判決                        九十二年度訴字第二四一三號
    公  訴  人  臺灣高雄地方法院檢察署檢察官
    被      告  丁○○
右列被告因違反保護令罪等案件，經檢察官提起公訴（九十二年度偵字第一八三二二
號、第一八一六一號），因被告就被訴事實為有罪之陳述，並聽取當事人意見後，本
院合議庭裁定依簡式審判程序審理，本院判決如左：
    主  文
丁○○連續違反法院依家庭暴力防治法第十三條所為之禁止實施家庭暴力行為之裁定
，累犯，處有期徒刑參月，如易科罰金，以參佰元折算壹日。
    事  實
一、丁○○於民國八十八年間曾因傷害案件，經本院以八十九年度易字第四三七號判
    處有期徒刑二月確定，於八十九年七月十日執行完畢。丁○○係丙○○、甲○○○之子，三人間具有家庭暴力防治法第三條第三款所定之家庭成員關係，丁○○
    並經臺灣高雄地方法院於九十二年六月二十五日，以九十二年度家護字第五九一
    號通常保護令，判令其不得對丙○○、甲○○○實施身體或精神上不法侵害之行
    為。詎丁○○仍不知悔改，竟基於違反民事保護令之概括犯意，借酒裝瘋，先於
    九十二年八月二十九日二十一時許，在高雄市新興區○○○路與大同路口丙○○
    、甲○○○販賣水果之攤位上，大聲吵鬧不休，甲○○○不堪其擾乃予以斥責，
    丁○○竟心生怨懟，隨即拾起水果丟向甲○○○，甲○○○亦持梅子粉灑向丁○○，及拿起掃把作勢欲打丁○○，丁○○見狀立即將掃把搶下並加以折斷後，隨
    即以掃把掃甲○○○之臉部加以侮辱，及徒手毆打甲○○○臉部成傷；又於同年
    九月五日十四時許，在高雄市新興區○○○路九七巷三十八號住處，因不滿甲○○○責備其破壞住處紗門，丁○○竟再次毆傷甲○○○，及於同年月六日凌晨四
    時許（起訴書誤載為五日凌晨四時許），再次藉著些許酒意，在上開丙○○販賣
    水果之攤位上，恣意漫罵甲○○○，經遭丙○○斥責後，丁○○遂又持隔鄰攤位
    之鐵架打丙○○之頭部，致丙○○受有二Ⅹ三公分之撕裂傷（公然侮辱、傷害部
    分均經甲○○○、丙○○撤回告訴，詳如後述），而違反前開民事通常保護令。
二、案經甲○○○、丙○○訴由高雄市政府警察局新興分局移送臺灣高雄地方法院檢
    察署檢察官偵查起訴。
    理  由
一、右揭事實，業據被告丁○○迭於偵審理中供認不諱，核與告訴人甲○○○、丙○○於警訊及偵審中指訴之情節相符，而被告前經本院民事庭核發民事通常保護令
    ，令禁止對告訴人實施身體或精神上不法侵害之行為，復有本院九十二年度家護
    字第號五九一民事通常保護令裁定，及高雄市政府警察局新興分局處理家庭暴力
    案件現場報告表、調查紀錄表各一份附卷可稽，被告連續對告訴人實施精神上及
    身體上不法之侵害，其有違反保護令之犯意甚明，足認被告之自白與事實相符，
    事證證明確，被告犯行堪予認定。
二、核被告所為，係犯家庭暴力防治法第五十條第一款之違反禁止實施家庭暴力行為
    保護令罪（起訴書誤載為第五十條第二款）。被告先後多次違反保護令犯行，時
    間緊接，犯罪構成要件相同，顯係基於概括犯意所為，應依連續犯之規定論以一
    罪，並加重其刑。又被告曾因傷害案件，經本院以八十九年度易字第四三七號判
    處有期徒刑二月確定，於八十九年七月十日執行完畢乙節，有被告全國前案紀錄
    表一紙在卷可按，其於五年內再犯有期徒刑以上之本罪，為累犯，依法應遞加重
    其刑。爰審酌被告多次實施家庭暴力行為，漠視法院所為之保護令裁定，且不知
    侍親至孝，反借酒裝瘋，恣意打鬧，對告訴人實施精神及身體上之不法侵害，處
    刑本不宜寬縱，惟念其犯後坦承犯行，且深表悔意，所造成之傷害尚非嚴重及告
    訴人當庭亦表示原諒之意，為期其迷途知返，奮發向上，以報親恩等一切情狀，
    量處如主文所示之刑，並諭知易科罰金之折算標準，以資懲儆。公訴人固以被告
    係告訴人之子，不知孝順，多次持工具毆打雙親，已違倫常等一切情狀而求處有
    期徒刑三年，惟參酌被告上開犯罪之情狀、犯後態度及已得告訴人之諒解等節，
    仍認以量處如主文所示之刑為適當，而不依公訴人之求刑，併此敘明。至扣案之
    掃把、鐵架各一只雖係供本件犯罪所用之物，惟非屬被告所有，業據被告及告訴
    人甲○○○陳明在卷，爰不併予宣告沒收，附此敘明。
三、公訴意旨另以被告於前揭時地，以掃把掃告訴人甲○○○臉部，及毆打告訴人甲○○○、丙○○成傷之犯行，亦涉犯刑法第三百零九條第一項之公然侮辱罪，及
    第二百七十七條第一項、第二百八十條之傷害罪嫌，而應認係與前開違反保護令
    罪部分為想像競合犯之裁判一罪關係等情。惟按告訴乃論之罪，告訴人於第一審
    辯論終結前，得撤回其告訴，又告訴經撤回者，法院應諭知不受理之判決，刑事
    訴訟法第二百三十八條第一項、第三百零三條第三款分別定有明文。經查，被告
    被訴上開傷害罪、公然侮辱罪之犯行，依同法第二百八十七條、第三百十四條之
    規定，屬告訴乃論之罪，茲據告訴人甲○○○、丙○○於本院審理時，以言詞撤
    回此部分之告訴，揆諸前開說明，本應就被告被訴傷害罪、公然侮辱罪部分為公
    訴不受理之判決，惟因認公訴人認此部分與前揭違反保護令罪間為想像競合犯之
    裁判上一罪關係，爰均不另為公訴不受理之諭知，附此敘明。
據上論斷，應依刑事訴訟法第二百七十三條之一第一項、第二百九十九條第一項前段
，家庭暴力防治法第五十條第一款，刑法第十一條前段、第五十六條、第四十七條、
第四十一條第一項前段，罰金罰鍰提高標準條例第二條，判決如主文。
本案經檢察官乙○○到庭執行職務。
中      華      民      國    九十二    年      十      月    三十一    日
                                  臺灣高雄地方法院刑事第二庭
                                      法    官  柯彩燕
如不服本判決，應於判決送達後十日內，向本院提出上訴狀。
右正本證明與原本無異。
              書記官    楊真芬
中    華    民    國      九十二      年      十一      月      三      日
附錄本判決論罪科刑法條全文
家庭暴力防治法第五十條
  違反法院依第十三條、第十五條所為之下列裁定者，為本法所稱之違反保
  護令罪，處三年以下有期徒刑、拘役或科或併科新臺幣十萬元以下罰金︰
  一  禁止實施家庭暴力行為。
  二  禁止直接或間接騷擾、接觸、通話或其他連絡行為。
  三  命遷出住居所。
  四  遠離住居所、工作場所、學校或其他特定場所。
  五  命完成加害人處遇計畫：戒癮治療、精神治療、心理輔導或其他治療
      、輔導。


司法院資訊處製作；財團法人民間司法改革基金會備份。
